臺灣基隆地方法院刑事判決　　　　　　　　　　　　　九十一年度簡上字第七二號
　　上　訴　人　臺灣基隆地方法院檢察署檢察官
　　被　　　告　甲○○
右列被告因傷害案件，不服本院基隆簡易庭九十一年度基簡字第三五九號，中華民國
九十一年五月二十七日第一審簡易判決（聲請案號：九十一年度偵字第一二八三號）
提起上訴，本院管轄之第二審合議庭判決如左：
    主  文
上訴駁回。
    事實及理由
一、本案經本院審理結果，認第一審判決以被告所為係犯傷害罪，而判處被告甲○○
    拘役三十日，如易科罰金以三百元折算一日，其認事用法均無違誤，量刑亦屬適
    當，應予維持，並引用第一審判決書記載之事實、證據及理由。
二、上訴人上訴意旨略以：被告毆打被害人乙○○三次，卻僅承認毆打一次，且揚言
    若聲請人提出告訴，將持刀自戕，並反告被害人乙○○，顯見其惡性重大，並無
    悔意，原審判決量刑過輕等情。
三、經查，被告於本院九十一年七月十五日調查時到院供承：「告訴人乙○○因為玩
    股票損失很多錢，在八十九年十月間知道告訴人虧錢，我就說要告訴人好好做事
    ，慢慢還錢，在九十年十月四日，因為我姑媽跟了告訴人二個會，告訴人卻倒了
    六十四萬元，我請求告訴人補開本票三十二萬元給我姑媽，但告訴人不願意，所
    以一氣之下，才以事務所的掃把打告訴人的妹妹及告訴人各一下，且我的右手掌
    揮掉告訴人電話時打到告訴人的臉」等語，核與告訴人乙○○於偵查時指稱：「
    被告於九十年十月四日因債務問題，出手打我的頭及用事務所的掃把打我」等情
    （參臺灣基隆地方法院檢察署九十一年度偵字第一二八三號案卷第二十頁）及證
    人劉先蕙於偵查時證稱：「當天在現場上班，被告與我哥哥乙○○談債務事情，
    後來氣氛不好，被告即揮拳打乙○○，隨即拿辦公室的掃把打」等語（參同上偵
    查卷第二一頁）大致相符相，復有告訴人乙○○於九十年十月五日至行政院衛生
    署基隆醫院驗傷之驗傷診斷書一份在卷可參，是被告之犯行至堪認定，原審爰引
    刑事訴訟法第四百四十九條第一項、第四百五十四條第二項，刑法第二百七十七
    條第一項、第四十一條第一項前段，罰金罰鍰提高標準條例第一條前段、第二條
    規定，判處被告拘役三十日，如易科罰金以三百元折算一日，其量刑應屬妥適。
    此外，本院復查無上訴人指陳之傷害告訴人三次之積極事證，前開上訴意旨指摘
    原判決不當，難認有理由，應予駁回。
三、按被告合法傳喚，無正當之理由不到庭者，得不待其陳述，逕行判決，刑事訴訟
    法第三百七十一條定有明文，本件被告甲○○經合法傳喚無正當理由未到庭，爰
    依前開規定不待其陳述逕行判決。
據上論斷，應依刑事訴訟法第四百五十五條之一第一項、第三項、第三百七十一條、
第三百六十八條、第三百七十三條，判決如主文。
本案經檢察官李辛茹到庭執行職務。
中      華      民      國    九十一    年      九      月     十一     日
                                      臺灣基隆地方法院刑事第三庭
                                          審判長法  官  林 火 炎
                                                法  官  齊    潔
                                                法  官  何 怡 
右正本證明與原本無異。
本件判決不得上訴。
                                                書記官  湯 惠 芳
中      華      民      國    九十一    年      九      月     十三  日
